# 采购商品的资金安排问题

提问人：jackiechen8623 时间：2017-09-03 21:14:30
背景： 1 、被审计单位经营生产特殊产品，其产品需要稳定的原材料供应； 2 、被审计单位为稳定原材料价格，向供应商提供预付100%货款的政策，以稳定价格； 问题： 1 、预付价款是否应进行区分，即采购原材料应按公允价值进行确认，相关差额作为一种投资收益。

回答人：chenyiwei
如果预付货款时，已经明确了固定的采购价格（后续无论如何不再调整）和交货时间等要素，且预计退回现金的可能性很小，则按照一般的采购预付款处理，无需单独区分其中的融资成份；但如果预付款金额较大且预计在超过一年之后才会收到所订购的货物，则需单独就其中的融资成份进行拆分和会计确认。